Hubungi

089687598053 (Mobile) deri.nasrudin78@gmail.com

www.linkedin.com/in/derinasrudin-727ab6173 (LinkedIn)

Keahlian Teratas

JavaScript React.js PHP

Deri Nasrudin

Production Operator | Computer Science

Bogor, Jawa Barat, Indonesia

Ringkasan

Sebagai operator produksi yang berpengalaman di industri farmasi, saya juga memiliki latar belakang pendidikan di Teknik Informatika. Saya sangat antusias mempelajari hal-hal baru, dan saya yakin kombinasi pengalaman kerja dan pengetahuan teknologi membuat saya cocok untuk berkarir di dunia digital. Saya yakin bahwa saya dapat dengan mudah beralih ke peran seperti pengembang frontend, pengembang web, pemrogram, analis data, atau bidang lain dalam industri digital. Keinginan saya untuk terus berkembang dan berinovasi membuat saya siap menjajaki peluang di bidang teknologi yang dinamis dan berkembang pesat. Namun saya juga terbuka untuk pekerjaan serupa sebagai operator produksi..

Pengalaman

Abbott

Production Operator November 2020 - Present (3 tahun 7 bulan) Depok

Jobdesk:

- Memastikan mesin dalam keadaan normal dan mengoperasikan mesin sesuai dengan SOP.
- Mengawasi jalannya proses compound/mixing/compressing/coating serta melakukan penyesuaian parameter tiap produk.
- Mengambil sampel produk secara berkala untuk IPC.
- Mencatat semua aktivitas produksi di dalam batch record.
- Menjaga kebersihan area kerja.
- Menerapkan K3 di area produksi.

PT Dankos Farma
Production Operator Compress and Coating
Juli 2019 - Juli 2020 (1 tahun 1 bulan)
Jakarta Timur

Jobdesk:

- Memastikan mesin dalam keadaan normal dan mengoperasikan mesin compressing/coating sesuai dengan SOP.
- Mengawasi jalannya proses compressing dan coating serta melakukan penyesuaian parameter tiap produk.
- Mengambil sampel produk secara berkala untuk IPC.
- Mencatat semua aktivitas produksi di dalam batch record.
- ► Menjaga kebersihan area kerja.
- ► Menerapkan K3 di area produksi.

PT. Bukaka Teknik Utama Tbk Quality Control Inspector November 2018 - April 2019 (6 bulan) Bogor

Jobdesk:

- •Melakukan marking dengan operator sesuai drawing sebelum dipotong.
- •Mengawasi proses pemotongan dan memastikan operator mengerjakan sesuai drawing yang diberikan.
- Memeriksa hasil potongan material menggunakan alat ukur seperti meteran.

 → Memeriksa hasil potongan material menggunakan alat ukur seperti meteran.
- •Memeriksa material yang sudah dipotong, meloloskan potongan yang sesuai drawing dan menahan potongan yang menyimpang.
- •Mencatat hasil inspeksi dan melaporkan ketidaksesuaian yang ditemukan kepada Atasan.

Pendidikan

Universitas Dian Nusantara Sarjana, Teknik Informatika · (Maret 2023)

SMK Muhammadiyah 2 Cileungsi Teknologi/Teknisi Teknik Otomotif · (2015 - 2018)